臺灣臺中地方法院刑事判決
111年度訴字第715號
公  訴  人  臺灣臺中地方檢察署檢察官
被      告  黃彥儒



選任辯護人  劉有德律師
被      告  楊忠龍


上列被告等因傷害案件，經檢察官提起公訴（111年度偵字第927
1號、第9272號），本院判決如下：
    主    文
楊忠龍犯傷害罪，處拘役拾伍日，如易科罰金，以新臺幣壹仟元
折算壹日。
黃彥儒無罪。
    犯罪事實
一、黃彥儒與楊忠龍係鄰居，雙方先前因土地使用糾葛素有嫌隙
    ，於民國110年7月25日下午2時30分許，在臺中市○區○○街000
    號前，雙方又因排水管線設置細故發生口角爭執，黃彥儒竟
    徒手推倒楊忠龍（未成傷，詳後述）。楊忠龍因而心生不滿
    ，基於傷害他人身體之犯意，旋即徒手抓住黃彥儒之衣服，
    起身朝黃彥儒左臉、左側身體等部位推打，致黃彥儒受有胸
    擦挫傷之傷害。
二、案經黃彥儒告訴臺灣臺中地方檢察署檢察官偵查起訴。
    理    由
甲、有罪部分
壹、證據能力方面
一、按被告以外之人於審判外之言詞或書面陳述，除法律有規定
    者外，不得作為證據，刑事訴訟法第159條第1項雖定有明文
    。惟被告以外之人於審判外之陳述，雖不符同法第159條之1
    至第159條之4之規定，而經當事人於審判程序同意作為證據
    ，法院審酌該言詞陳述或書面陳述作成時之情況，認為適當
    者，亦得為證據，同法第159條之5第1項亦有明文。本判決
    所引用被告以外之人於審判外之陳述，雖屬傳聞證據，然檢
    察官、被告楊忠龍於本院準備程序及審理時均未爭執該等證
    據之證據能力（見本院卷第58頁至第59頁、第319頁、第321
    頁），本院審酌上開被告以外之人於審判外陳述作成時之情
    況，並無不能自由陳述之情形，亦未有違法、不當或其他瑕
    疵，且與待證事實具有關連性，以之作為證據應屬適當，認
    均有證據能力。
二、其餘本判決所引之非供述證據，並無證據證明係公務員違背
    法定程序所取得，亦無顯有不可信之情況，且均經本院依刑
    事訴訟法第164條、第165條踐行調查證據程序，檢察官、被
    告楊忠龍對此部分之證據能力亦均不爭執（見本院卷第58頁
    至第59頁、第320頁至第321頁），應認均有證據能力。
貳、實體方面
一、認定犯罪事實所憑之證據及理由
    訊據被告楊忠龍坦承有於110年7月25日14時30分許，在臺中
    市○區○○街000號前，因排水管線設置問題與告訴人黃彥儒發
    生口角，然矢口否認有何傷害犯行，辯稱：伊係因黃彥儒推
    伊跌倒，起身後擔心黃彥儒再度攻擊伊，遂伸手將黃彥儒架
    開，並無攻擊黃彥儒，不清楚黃彥儒傷勢如何造成，且所為
    亦應屬正當防衛之範疇云云。惟查：
㈠、被告楊忠龍與告訴人黃彥儒確有於上揭時地，因排水管線設
    置問題發生爭執，被告楊忠龍並有朝告訴人黃彥儒推打，告
    訴人黃彥儒受有胸擦挫傷等傷害一節，業據告訴人黃彥儒於
    偵查中指述：楊忠龍有以雙拳打伊胸部等語（見偵卷第58頁
    ）；證人曾于齊於偵查中證述：伊因欲做排水管，而前往告
    知楊忠龍要分開排水管，講的過程中楊忠龍跟在場的黃彥儒
    配偶發生口角，黃彥儒亦加入口角，之後楊忠龍跌倒並順勢
    拉住黃彥儒衣領往外推等語明確（見偵卷第72頁至第73頁）
    ，佐以被告楊忠龍因不滿遭告訴人黃彥儒推擠跌倒，而以雙
    手往黃彥儒左臉、身體左側推擠等情，亦有本院111年6月8
    日、111年10月11日勘驗筆錄及擷圖所示「14：46：57黃彥
    儒以右手推楊忠龍右側胸、腰部位置，楊忠龍向後跌倒在地
    ，14：47：00楊忠龍起身，左手拉住黃彥儒背心胸口，不詳
    之人擋在二人中間、試圖分開二人，14：47：02楊忠龍左腳
    跪地將黃彥儒往外推，14：47：05楊忠龍雙手往黃彥儒左臉
    、身體左側推擠，黃彥儒向後退，但未摔倒」可證（見本院
    卷第117頁至第120頁、第123頁至第133頁、第318頁、第327
    頁至第343頁），及臺灣臺中地方檢察署111年5月10日中檢
    謀國（攝）111偵9271字第1119050138號函暨所附勘驗筆錄1
    份在卷可稽（見本院卷第39頁至第41頁），是本案被告楊忠
    龍確有朝告訴人黃彥儒左臉、左側身體等部位推打等情應可
    認定。
㈡、被告楊忠龍固以前詞置辯，然查：
　1.被告楊忠龍雖辯稱伊係為阻擋告訴人黃彥儒之攻擊，方出手
    架開告訴人黃彥儒，然觀諸「14：46：57黃彥儒以右手推楊
    忠龍右側胸、腰部位置，楊忠龍往後跌坐在地」、「楊忠龍
    因被推而倒退數步，跌坐地上，並以右手撐地起身，但其雙
    腳仍然呈現屈膝狀態、尚未站直，即右肩微微後傾、再伸直
    右手出拳」、「14：47：00楊忠龍起身、左手拉住黃彥儒胸
    口、一名男子在旁企圖分開楊忠龍與黃彥儒」、「14：47：
    02楊忠龍左腳跪地將黃彥儒往外推」、「14：07：05楊忠龍
    以雙手往黃彥儒左臉、身體左側方向推擠，黃彥儒往後退」
    ，有本院111年6月8日、111年10月11日勘驗筆錄及擷圖可證
    （見本院卷第117頁至第119頁、第123頁至第133頁；本院卷
    第318頁、第327頁至第343頁），是被告楊忠龍自其因告訴
    人黃彥儒推擠而跌坐在地，至其起身，時間已逾3秒，過程
    中告訴人黃彥儒並未有再度靠近被告楊忠龍之情形，客觀上
    顯難認當時告訴人黃彥儒有欲再度攻擊或靠近被告楊忠龍之
    情事，反係被告楊忠龍於跌坐尚未起身時，即主動伸手推擠
    告訴人黃彥儒，而為在旁另一名男子阻擋於二人中間、企圖
    分開被告楊忠龍與告訴人黃彥儒，然被告楊忠龍仍於起身後
    以雙手往告訴人黃彥儒左臉、身體左側方向推打，顯與其所
    辯因擔心再度遭告訴人黃彥儒攻擊而出手防衛之情未合，所
    辯自難為採。
　2.又參以被告楊忠龍以雙手近身推打告訴人黃彥儒之左臉、左
    側身體等位置，雖未導致告訴人黃彥儒因而倒地，然告訴人
    黃彥儒確因遭被告楊忠龍之推打，而向後退，亦有上開勘驗
    筆錄可證，顯見當時被告楊忠龍推打之力道非輕，且攻擊位
    置亦與告訴人黃彥儒所受之傷勢位置為「胸擦挫傷」之情節
    無違，佐以告訴人黃彥儒案發當日即前往醫院就診，距離案
    發時間甚短，是告訴人黃彥儒所受之傷勢確為被告楊忠龍所
    致，亦可認定。
  3.至被告楊忠龍另以其所為應構成正當防衛等語置辯。然按，
    正當防衛必須對於現在不法之侵害，始足當之，侵害業已過
    去，或無從分別何方為不法侵害之互毆行為，均不得主張防
    衛權，而互毆係屬多數動作構成單純一罪，而互為攻擊之傷
    害行為，縱令一方先行出手，還擊之一方，在客觀上苟非單
    純對於現在不法之侵害為必要排除之反擊行為，因其本即有
    傷害之犯意存在，自無主張防衛權之餘地。亦即，正當防衛
    對應之「現在之不法侵害」，所謂「現在」，乃別於過去與
    將來而言，此為正當防衛行為之「時間性」要件。過去與現
    在，以侵害行為已否終了為準，將來與現在，則以侵害行為
    已否著手為斷，故若侵害已成過去，或預料有侵害而侵害行
    為尚屬未來，則其加害行為，自無成立正當防衛之可言。而
    衡之一般社會經驗法則，互毆係屬多數動作構成單純一罪而
    互為攻擊之傷害行為，縱令一方先行出手，而還擊之一方在
    客觀上茍非單純對於現在不法之侵害為必要排除之反擊行為
    ，因其本即有傷害之犯意存在，則對其互為攻擊之還手反擊
    行為，自無主張正當防衛權之餘地（最高法院30年上字第10
    40號、84年度台非字第208號、96年度台上字第3526號、100
    年度台上字第4939號判決要旨參照）。查本案被告楊忠龍遭
    告訴人黃彥儒推擠而跌坐在地後，告訴人黃彥儒即未有進一
    步攻擊動作，此時告訴人黃彥儒對被告楊忠龍所為之侵害行
    為即已結束，被告楊忠龍當無再行防衛之必要，是參以前揭
    說明，被告楊忠龍於侵害結束後始伸手攻擊告訴人黃彥儒之
    行為，自難認合於正當防衛之要件，此部分所辯亦無足採。
    且被告楊忠龍既係為反擊所為之推擠、攻擊行為，主觀上即
    有傷害告訴人黃彥儒之故意，亦足認定。　
㈢、綜上所述，被告楊忠龍上揭所辯顯屬避重就輕之詞，難為其
    有利之認定。本案事證明確，被告楊忠龍犯行堪以認定，應
    予依法論科。
二、核被告楊忠龍所為，係犯刑法第277條第1項之傷害罪。爰以
    行為人責任為基礎，審酌被告楊忠龍為成年人，因細故而與
    告訴人黃彥儒發生爭執，未能思循理性溝通方式，而以上開
    方式傷害告訴人黃彥儒，致告訴人黃彥儒受有上揭傷勢，犯
    後仍否認犯行，顯然未能確實反省己過，所為顯值非難；惟
    審酌被告楊忠龍以徒手攻擊之犯罪手段、告訴人黃彥儒所受
    傷勢之損害結果尚屬輕微；兼衡被告楊忠龍自陳國中畢業之
    智識程度、從事美髮業等家庭經濟狀況（見本院卷第326頁
    ）等一切情狀，量處如主文所示之刑，並諭知易科罰金之折
    算標準。
乙、無罪部分
一、公訴意旨另以：被告黃彥儒與告訴人楊忠龍係鄰居，雙方先
    前因土地使用糾葛素有嫌隙，於民國110年7月25日下午2時30
    分許，在臺中市○區○○街000號前，雙方又因排水管線設置細
    故發生口角爭執，被告黃彥儒竟基於傷害他人身體之犯意，
    徒手推倒告訴人楊忠龍，致告訴人楊忠龍受有左側膝部擦傷
    之傷害。因認被告黃彥儒涉犯刑法第277條第1項之傷害罪嫌
    等語。
二、按犯罪事實應依證據認定之，無證據不得認定犯罪事實；不
    能證明被告犯罪者，應諭知無罪之判決，刑事訴訟法第154
    條第2項、第301條第1項前段分別定有明文。復事實之認定
    ，應憑證據，如未能發現相當證據，或證據不足以證明，自
    不能以推測或擬制之方法，為裁判基礎；又認定不利於被告
    之事實，須依積極證據，苟積極證據不足為不利於被告事實
    之認定時，即應為有利被告之認定，更不必有何有利之證據
    ；再認定犯罪事實，所憑之證據，雖不以直接證據為限，間
    接證據亦包括在內，然無論直接或間接證據，其為訴訟上之
    證明，須於通常一般之人均不致於有所懷疑，而得確信其為
    真實之程度者，始得據之為有罪之認定，倘其證明尚未達到
    此一程度，而有合理性懷疑之存在時，即無從為有罪之認定
    （最高法院30年上字第816號、40年台上字第86號、76年台
    上字第4986號判決參照）。再者，告訴人之告訴，本以使被
    告受刑事訴追為目的，告訴人之陳述如無瑕疵，且就其他方
    面調查又與事實相符，固足採為科刑之基礎，倘其陳述尚有
    瑕疵，則在未究明前，自不得遽採為論罪科刑之根據；而所
    謂無瑕疵，係指告訴人所為不利被告之陳述，與社會上一般
    生活經驗或卷存其他客觀事實並無矛盾而言；另所謂就其他
    方面調查認與事實相符，非僅以所援用之旁證足以證明被害
    結果為已足，尤須綜合一切積極佐證，除認定被告確為加害
    人之可能外，在推理上無從另為其他合理原因之假設，有一
    不合於此，即不能以告訴人之陳述作為論斷之證據（最高法
    院92年度台上字第2984、5580號判決意旨參照）。
三、又犯罪事實之認定，係據以確定具體的刑罰權之基礎，自須
    經嚴格之證明，故其所憑之證據不僅應具有證據能力，且須
    經合法之調查程式，否則即不得作為有罪認定之依據。倘法
    院審理之結果，認為不能證明被告犯罪，而為無罪之諭知，
    即無前揭第154條第2項所謂「應依證據認定」之犯罪事實之
    存在。因此，同法第308條前段規定，無罪之判決書只須記
    載主文及理由。而其理由之論敘，僅須與卷存證據資料相符
    ，且與經驗法則、論理法則無違即可，所使用之證據亦不以
    具有證據能力者為限，即使不具證據能力之傳聞證據，亦非
    不得資為彈劾證據使用。故無罪之判決書，就傳聞證據是否
    例外具有證據能力，本無須於理由內論敘說明（最高法院10
    0年度台上字第2980號判決意旨參照）。
四、公訴意旨認被告黃彥儒涉犯上開傷害罪嫌，無非係以告訴人
    楊忠龍於警詢及偵查中之證述、臺灣臺中地方檢察署檢察事
    務官勘驗筆錄及告訴人楊忠龍之衛生福利部臺中醫院診斷證
    明書等為其主要論據。
五、訊據被告黃彥儒固坦承有於110年7月25日14時30分許，在臺
    中市○區○○街000號前，因排水管線設置問題與告訴人楊忠龍
    發生口角，然否認有何傷害犯行，辯稱：伊當時伸手係為保
    持伊與楊忠龍之間之距離，並無攻擊楊忠龍之意思，且當時
    楊忠龍係自己慢慢坐下的，其所受傷勢與伊無關等語；被告
    黃彥儒之辯護人則為被告黃彥儒辯護稱：黃彥儒並無推倒楊
    忠龍之行為，楊忠龍係因所站位置有斜度，因其自身未站穩
    而跌坐在地，與黃彥儒無關，且楊忠龍所受之左前膝部挫傷
    之傷勢亦與楊忠龍跌坐在地之情形未合，顯見楊忠龍所受傷
    勢亦與黃彥儒無涉等語。經查：
㈠、被告黃彥儒確有於上揭時地，因排水管線設置問題與告訴人
    楊忠龍發生爭執，而有肢體接觸，告訴人楊忠龍受有左側膝
    部擦傷等傷害一節，業據證人曾于齊於偵查中證述明確，並
    有告訴人楊忠龍之衛生福利部臺中醫院110年7月25日診斷證
    明書、臺灣臺中地方檢察署111年5月10日中檢謀國（攝）11
    1偵9271字第1119050138號函暨所附勘驗筆錄各1份在卷可稽
    （見他卷第27頁；本院卷第39頁至第41頁），且為被告黃彥
    儒所不爭執，此部分事實首堪認定。
㈡、再者，被告黃彥儒確有以雙手朝告訴人楊忠龍之右側胸、腰
    部等位置推擠，而告訴人楊忠龍亦因而向後跌坐在地，此有
    本院111年6月8日勘驗筆錄及所附擷圖可證（見本院卷第117
    頁至第119頁、第123頁至第133頁），被告黃彥儒之選任辯
    護人固以：依據黃彥儒所陳，當時係楊忠龍伸手抓黃彥儒，
    黃彥儒欲將手收回，而非黃彥儒推擠楊忠龍等語置辯（見本
    院卷第118頁至第119頁），然就上揭勘驗結果被告黃彥儒亦
    自陳「沒有意見」等語（見本院卷第118頁至第119頁），顯
    見對於勘驗結果被告黃彥儒確有推擠告訴人楊忠龍一情亦不
    爭執，被告黃彥儒之選任辯護人既非當事人，亦非在場見聞
    之人，所辯護內容亦與被告黃彥儒當庭所陳相違，此部分辯
    護是否有據，已然有疑。且被告黃彥儒雙手原係置於胸前，
    然其後往前朝告訴人楊忠龍方向伸直、推擠告訴人楊忠龍，
    告訴人楊忠龍旋即往後跌坐，有上揭勘驗筆錄及擷圖可參，
    顯非單純將手抽回，是被告黃彥儒之選任辯護人此部分所言
    ，亦與事實未合。從而，被告黃彥儒確有伸手攻擊告訴人楊
    忠龍，致告訴人楊忠龍因而向後跌坐在地一節，自可認定。
㈢、惟查：
　1.被告黃彥儒雖有伸手推擠告訴人楊忠龍右側胸、腰部等位置
    ，並致告訴人楊忠龍向後跌坐，然其當時跌坐在地時，左腳
    折起、右腳伸直，雙腳均呈現膝蓋朝上之狀態，此有勘驗筆
    錄擷圖可證（見本院卷第131頁），反係其後告訴人楊忠龍
    欲起身朝被告黃彥儒推打時，因「雙腳未站直身體即往前傾
    ，左膝著地，右膝則貼近地面」，有本院111年10月11日審
    理筆錄及所附擷圖可參（見本院卷第318頁、第327頁至第34
    3頁），是告訴人楊忠龍所受「左側膝部擦傷」等傷勢顯係
    告訴人楊忠龍急欲起身反擊被告黃彥儒時所致，尚難以此遽
    認此傷勢為被告黃彥儒所為。
　2.告訴人楊忠龍另於111年5月12日具狀提出其另受有「兩手及
    下肢痠麻」、「腰部挫傷、第5腰椎、第1薦椎滑脫」等傷勢
    之先進診所111年3月22日診斷證明書、衛生福利部臺中醫院
    111年3月28日診斷證明書各1紙（本院卷第49頁至第51頁）
    ，然查告訴人楊忠龍於本件事發後一週餘旋即具狀告訴，表
    明其因被告黃彥儒之推擠行為而受有「左側膝部挫傷」之事
    實（見他卷第1頁）；卻於本件事發後近3個月之110年10月5
    日、28日警詢及偵查時始稱：因黃彥儒推伊，使伊往後跌坐
    在地，致脊椎有受傷，受有左膝蓋擦傷及脊椎有滑脫現象等
    語（見他卷第40頁、第58頁）；於事發後10個月之111年5月
    12日復具狀指稱：其因黃彥儒之行為而受有「兩手及下肢痠
    麻」、「腰部挫傷、第5腰椎、第1薦椎滑脫」等傷勢，歷次
    所述傷勢情節均有不同，是否確為被告黃彥儒推擠行為所致
    ，尚有可疑。
　3.再查，依據被告黃彥儒提出之先進診所診斷證明書載明：「
    該病患自述去年七月曾跌坐地上，導致挫傷及發生上述病況
    （按：即兩手及下肢痠麻）從111年1月11日起，到院針灸治
    療」等文字，然告訴人楊忠龍係於本件案發之110年7月25日
    後近半年方因上開症狀前往就診，是其傷勢是否確與被告黃
    彥儒之推擠行為間具有因果關係，實有可疑。稽以告訴人楊
    忠龍於本件案發前之110年3月15日即曾因頸椎痛、頸椎椎間
    盤移位等症狀前往臺中醫院就診，有衛生福利部臺中醫院11
    1年8月1日中醫醫行字第1110008022號函暨所附告訴人楊忠
    龍病歷資料1份可證（見本院卷第195頁至第204頁），是其
    兩手及下肢痠麻等傷勢，究係因本件被告黃彥儒推擠犯行所
    致，抑或係與原有舊疾相涉，亦非無疑。
　4.而就告訴人楊忠龍所受「腰部挫傷、第5腰椎、第1薦椎滑脫
    」等傷勢，參照告訴人楊忠龍於110年7月25日前往衛生福利
    部臺中醫院急診之前揭診斷證明書僅記載「左膝部挫傷」，
    於110年9月29日至該院骨科就診，始自述有背痛之情形，並
    於110年10月6日始檢出上揭症狀，然其上揭症狀已逾本件案
    發時間2月有餘，如係因被告黃彥儒推擠所致，當無延遲至2
    個月始因感受到疼痛而前往就診。輔以告訴人楊忠龍於本院
    審理時自陳：當初黃彥儒將伊推倒的時候，只有左膝蓋受傷
    ，並沒有感覺到身體有其他部分受到傷害，是後來發現腳、
    脊椎有一些不舒服，與醫生討論後，認為與伊本身血糖等問
    題無關，可能是擠壓、跌坐等才會造成，其後有去照X光，
    發現有滑脫之現象等語（見本院卷第323頁至第324頁），顯
    見告訴人楊忠龍於案發當天實際上並未感受到左膝以外部位
    之不適，且醫師亦僅單就告訴人楊忠龍所述傷勢情形，判斷
    傷勢原因應為外力擠壓、推擠所致，至於是否為本件被告黃
    彥儒推擠跌坐所致，顯無從認定。實則，就告訴人楊忠龍所
    受「腰部挫傷、第5腰椎、第1薦椎滑脫」之原因為何，均為
    告訴人楊忠龍所推測，而醫學上亦無法判斷所受傷勢之時間
    ，有衛生福利部臺中醫院111年8月1日中醫醫行字第1110008
    022號函暨所附告訴人楊忠龍病歷資料、111年8月16日中醫
    醫行字第1110008668號函暨回覆摘要各1份可憑（見本院卷
    第195頁至第204頁、第255頁至第257頁），是上揭病狀是否
    確係於110年7月25日、因被告黃彥儒推擠行為所致，僅有告
    訴人楊忠龍所述，容有可疑，以此遽認告訴人楊忠龍所受此
    部分傷勢，與被告黃彥儒之傷害行為間具有因果關係，顯有
    速斷。
　5.從而，本件依據告訴人楊忠龍指訴情節及勘驗筆錄內容，能
    否認定其所受傷勢為被告黃彥儒所致，已然有疑。而告訴人
    楊忠龍於本院審理時提出之診斷證明書，是否確為當日推擠
    所致，亦有可疑，是顯無從認定被告黃彥儒所為推擠行為，
    確有造成告訴人楊忠龍受有傷勢，參以前揭說明，當無從以
    傷害罪刑與被告黃彥儒相繩。
六、綜上，告訴人楊忠龍提出之衛生福利部臺中醫院110年7月25
    日之診斷證明書所受傷勢，難認為被告黃彥儒推擠行為所致
    ，其後提出之先進診所111年3月20日診斷證明書及衛生福利
    部臺中醫院111年3月28日診斷證明書，無從認定為被告黃彥
    儒當日推擠所致，自難遽認該等傷勢乃係被告黃彥儒所造成
    ，本件依檢察官所舉各項證據方法，尚不足使所指被告黃彥
    儒涉犯傷害罪之事實，達於通常一般人不致有所懷疑，而得
    確信為真實之程度，無法使本院形成被告黃彥儒確有檢察官
    所指傷害犯行之有罪心證，依「罪證有疑，利於被告」之證
    據法則，自應為有利被告之認定。而傷害罪既無未遂犯之規
    定，即無就「未成傷」之攻擊行為論罪之要件，本件既無從
    認定被告黃彥儒之傷害行為，確有致告訴人楊忠龍受有何傷
    勢，復查無其他積極證據足以證明被告黃彥儒涉有檢察官所
    指傷害犯行，自不能證明被告犯罪，揆諸前揭說明及法條規
    定與最高法院判決意旨，依法應為無罪判決之諭知。
據上論斷，依刑事訴訟法第299條第1項前段、第301條第1項，刑
法第277條第1項、第41條第1項前段，刑法施行法第1條之1第1項
，判決如主文。
本案經檢察官張文傑提起公訴，檢察官何建寬、楊雅婷到庭執行
職務。
中　　華　　民　　國　　111 　年　　10　　月　　25　　日
            刑事第十二庭  審判長 法  官  許月馨
                                 法  官  陳盈睿 
                                 法  官  吳逸儒 
以上正本證明與原本無異。
如不服本判決應於收受送達後20日內向本院提出上訴書狀，並應
敘述具體理由；其未敘述上訴之理由者，應於上訴期間屆滿後20
日內向本院補提理由書（均須按他造當事人之人數附繕本）「切
勿逕送上級法院」。
告訴人或被害人如不服判決，應備理由具狀向檢察官請求上訴，
上訴期間之計算，以檢察官收受判決正本之日起算。
   　 　　 　　　　　　　　　　　書記官  陳俞君
中　　華　　民　　國　　111 　年　　10　　月　　25　　日

附錄論罪科刑法條
中華民國刑法第277條
傷害人之身體或健康者，處5年以下有期徒刑、拘役或50萬元以
下罰金。
犯前項之罪，因而致人於死者，處無期徒刑或7年以上有期徒刑
；致重傷者，處3年以上10年以下有期徒刑。